- sarr.alass@yahoo.fr
- ★ 25 rue Louis Aragon 91160 Saulx les chartreux
- Français
- □ Télétravail ou présentiel
- Permis D
  Permis B
- A Véhicule personnel
- **♀** Île De France et Province.
- 07 83 17 18 79
- Marié avec enfants

### Langues

## **Anglais**

#### **Atouts**

Esprit d'équipe, autonome, dynamique et motivé.

Prévention et Secours Civiques de niveau 1 -

# Voyages

**MAURITANIE** 

SENEGAL

**MAROC** 

**ESPAGNE** 

**USA** 

#### Centres d'intérêt

# Sport, Nature, Histoire, Technologie.

Entraineur de football catégorie jeune à Longjumeau

#### Penchak silat:

Dojo Ville du bois

#### Aikido:

Dojo de Villebon sur Yvette : 3éme kyu

#### Réseaux sociaux

in @Alassane Sarr

@sarr\_alass

# Sarr Alassane

Après plus de 15 ans dans le transport de marchandises et voyageurs, je suis actuellement en reconversion pour devenir développeur web full stack! Passionné d'informatique et des nouvelles "Tech" depuis toujours je souhaiterai en faire mon métier...

## Diplômes et Formations

# RNCP Développeur web full stack

De janvier 2022 à octobre 2022 Openclassrooms : e-learning

## Baccalauréat Transport

De septembre 2018 à septembre 2019 D.A.V.A: Rouen, France

Titre professionnel transport de voyageurs.

De janvier 2016 à avril 2016 AFRAL : Rungis, France

## B.E.P des métiers de la comptabilité

De septembre 1996 à juillet 1998 Lycée professionnel Vauban : Cambrai, France

# **Expériences professionnelles**

#### Conducteur receveur :

De février 2020 à décembre 2021 CHAMPION CAR - Massy, France

#### Conducteur receveur :

De juin 2019 à novembre 2020 AEROSHUTTLE : Aéroport de Paris - Orly, France

## Conducteur receveur :

De juin 2016 à avril 2019 TRANSPORTS DANIEL MEYER - Montlhéry, France

# Agent de trafic transport routier :

De septembre 2008 à avril 2016 CIBLEX FRANCE - Chilly-Mazarin, France

# Compétences

- Développement backend et frontend de sites et applications web.
- Compréhension des besoins utilisateurs et création d'un cahier des charges.
- Maintenance de bugs et amélioration des sites et applications.
- Gestion du temps et respect des délais.

## Informatique

## Outils d'exploitation et déploiement contenu :

Git, GitHub, Visuel Studio Code.

# Langages et Framework:

HTML, CSS, Javascript, NodeJs, MongoDB, Express, React.